【裁判字號】    95,訴,2050
【裁判日期】    950824
【裁判案由】    毒品危害防制條例
【裁判全文】
臺灣高雄地方法院刑事判決              95年度訴字第2050號
公  訴  人  臺灣高雄地方法院檢察署檢察官
被      告  甲○○
上列被告因違反毒品危害防制條例案件，經檢察官提起公訴（95
年度毒偵字第3885號），嗣被告於本院準備程序為有罪之陳述，
經合議庭裁定由受命法官依簡式審判程序獨任審理，本院判決如
下：
    主  文
甲○○施用第一級毒品，累犯，處有期徒刑玖月；又施用第二級
毒品，累犯，處有期徒伍月。應執行有期徒刑壹年。
    事實及理由
一、犯罪事實：甲○○前因違反麻醉藥品管制條例、肅清煙毒條
    例案件，經本院分別以86年度訴字第1670號、86年度訴字第
    3413號、86年度易字第7325號判處有期徒刑5 月、3 年2 月
    、7 月確定（後2 者經定應執行刑有期徒刑3 年7 月），經
    發監執行，於民國90年10月17日執行完畢。另其前因施用毒
    品案件，經本院以91年度毒聲字第4853號裁定送觀察勒戒後
    ，認有繼續施用毒品之傾向，再經本院以91年度毒聲字第58
    30號裁定送強制戒治，於92年9 月9 日強治戒治執行完畢釋
    放。惟其仍不知悔改及戒除毒癮，明知海洛因及甲基安非他
    命業經公告為毒品危害防制條例第2 條第2 項所列管之第一
    、二級毒品，不得非法持有、施用，竟於上開強制戒治執行
    完畢釋放後5 年內，又分別基於施用第一級毒品海洛因及第
    二級毒品甲基安非他命之犯意，於95年1 月16日晚上10時5
    分許，在其高雄縣林園鄉○○村○○○路68巷4 號住處，以
    將海洛因摻水稀釋置入注射針筒注射入體內之方式，施用第
    一級毒品海洛因1 次，另於同日晚上10時許，同在上開住處
    ，以將甲基安非他命置於玻璃吸食器內以火燒烤吸取煙霧之
    方式，施用第二級毒品甲基安非他命1 次。嗣於95年1 月17
    日下午4 時許，在高雄市○○路與復興三路口前為警查獲，
    經警徵得其同意採集其尿液送驗呈嗎啡及甲基安非他命陽性
    反應，而查悉上情。案經高雄市政府警察局前鎮分局報請臺
    灣高雄地方法院檢察署檢察官偵查起訴。
二、認定事實所憑之證據：
  (一)被告甲○○於本院審理時之自白（見本院卷第38、47頁）。
  (二)嫌犯代號與真實姓名對照表、高雄市立凱旋醫院95年2 月9
    日濫用藥物尿液檢驗報告各1 份（見警卷第3 、4 頁）。
  (三)刑案資料查註紀錄表、全國施用毒品案件紀錄表、臺灣高雄
    地方法院院內索引卡紀錄表報表、臺灣高等法院被告前案紀
    錄表各1 份。
三、按海洛因係毒品危害防制條例第2 條第2 項第1 款所規定之
    第一級毒品，甲基安非他命係同條項第2 款所規定之第二級
    毒品，均不得非法持有、施用。核被告所為，係犯毒品危害
    防制條例第10條第1 項之施用第一級毒品罪及同條第2 項之
    施用第二級毒品罪。其持有第一、二級毒品後進而施用，其
    持有之低度行為，應為施用之高度行為所吸收，不另論罪。
    被告所犯上述施用第一級及第二級毒品二罪，犯意各別，行
    為互殊，應予分論併罰。查被告前因違反麻醉藥品管制條例
    、肅清煙毒條例案件，經本院分別以86年度訴字第1670號、
    86年度訴字第3413號、86年度易字第7325號判處有期徒刑5
    月、3 年2 月、7 月確定（後2 者經定應執行刑有期徒刑3
    年7 月），經發監執行，於90年10月17日執行完畢，有臺灣
    高等法院被告前案紀錄表1 份附卷可稽，其受有期徒刑之執
    行完畢5 年內，再故意犯本件有期徒刑以上之罪，不論依修
    正前之刑法第47條，或修正後（95年7 月1 日施行）之刑法
    第47條第1 項之規定，均構成累犯，是依刑法第2 條第1 項
    前段規定，應依行為時之刑法第47條論以累犯，並依法加重
    其刑。爰審酌被告前有傷害、妨害風化、詐欺、違反麻醉藥
    品管理條例、違反肅清煙毒條例、妨害自由、違反毒品危害
    防制條例、竊盜等前科，有臺灣高等法院被告前案紀錄表1
    份附卷可稽，素行不佳，又因施用毒品案件，曾經強制戒治
    ，仍未戒絕毒品，再犯本件施用毒品犯行，顯見其無悔改之
    意，意志不堅，有失政府制定毒品危害防制條例之立法美意
    ，本不宜寬貸，惟念其施用毒品乃自戕一己之身體健康，所
    為尚未害及他人，犯後於本院審理時坦承犯行，態度尚佳及
    其犯罪之動機、目的、手段、智識程度、生活狀況等一切情
    狀，分別量處如主文所示之刑，並定其應執行刑。又行為後
    法律有變更者，適用行為時之法律。但行為後之法律有利於
    行為人者，適用最有利於行為人之法律，刑法第2 條第1 項
    定有明文。查被告於裁判確定前犯數罪，而刑法第51條業於
    94年1 月7 日修正公布，並於95年7 月1 日施行，修正前刑
    法第51條第5 款規定：「數罪併罰，分別宣告其罪之刑，依
    左列各款定其應執行者：．．．五、宣告多數有期徒刑者，
    於各刑中之最長期以上，各刑合併之刑期以下，定其刑期。
    但不得逾20年」，修正後刑法第51條第5 款規定：「數罪併
    罰，分別宣告其罪之刑，依下列各款定其應執行者：．．．
    五、宣告多數有期徒刑者，於各刑中之最長期以上，各刑合
    併之刑期以下，定其刑期。但不得逾30年」，經比較修正前
    後上開規定，以95年7 月1 日修正公布施行前之規定，較有
    利於被告，是依刑法第2 條第1 項前段，應適用行為時即修
    正前刑法第51條第5 款規定，定其應執行之刑，併予敘明。
據上論斷，應依刑事訴訟法第273 條之1 第1 項、第284 條之1
、第299 條第1 項前段、第310 條之2 、第454 條第1 項，毒品
危害防制條例第10條第1 項、第2 項，刑法第2 條第1 項前段、
第11條前段、第47條（行為時）、第51條第5 款（行為時），判
決如主文。
本案經檢察官黃雯麗到庭執行職務。
中    華    民    國    95    年    8     月    24    日
                  鳳山刑事第一庭  法  官  林永村
以上正本證明與原本無異。
如不服本判決，應於判決送達後10日內，向本院提出上訴狀。
中    華    民    國    95    年    8     月    24    日
                                  書記官  李祥銘
附錄本判決論罪科刑法條：
毒品危害防制條例第10條：
施用第一級毒品者，處6月以上5年以下有期徒刑。
施用第二級毒品者，處3年以下有期徒刑。


司法院資訊處製作；財團法人民間司法改革基金會備份。
